【裁判字號】    98,訴,2546
【裁判日期】    980806
【裁判案由】    毒品危害防制條例
【裁判全文】
臺灣板橋地方法院刑事判決              98年度訴字第2546號
公  訴  人  臺灣板橋地方法院檢察署檢察官
被      告  甲○○
                    （現另案於臺灣桃園監獄執行中）
上列被告因違反毒品危害防制條例案件，經檢察官提起公訴（97
年度毒偵字第9374號），本院合議庭裁定改依簡式審判程序審理
，並判決如下：
    主      文
甲○○施用第一級毒品，累犯，處有期徒刑柒月，扣案海洛因貳
包（驗後總淨重壹點陸玖伍肆公克，及不可分離之包裝袋貳只）
均沒收銷燬，勺子貳支沒收；又施用第二級毒品，累犯，處有期
徒刑肆月，扣案甲基安非他命捌包（驗後總淨重陸點捌壹玖柒公
克，及不可分離之包裝袋捌只）均沒收銷燬，玻璃球貳個、勺子
貳支均沒收。應執行有期徒刑拾月，扣案前揭海洛因貳包、甲基
安非他命捌包均沒收銷燬，又玻璃球貳個、勺子貳支均沒收。
    事實及理由
一、本案犯罪事實、證據，除事實部分補充「甲○○係以將海洛
    因捲菸，甲基安非他命置於玻璃球內燃燒吸食煙霧方式，分
    別施用第一、二級毒品各1 次。」；另證據部分補充「甲○
    ○於本院訊問時之自白、扣案物照片33張。」外，其餘均引
    用附件檢察官起訴書之記載。
二、被告甲○○所犯為死刑、無期徒刑或最輕本刑為3 年以上有
    期徒刑以外之罪，其於準備程序中就被訴事實為有罪之陳述
    ，經法官告知簡式審判程序之旨，並聽取公訴人之意見後，
    依刑事訴訟法第273 條之1 第1 項規定，裁定由受命法官獨
    任進行簡式審判程序，合先敘明。
三、按觀察、勒戒或強制戒治執行完畢釋放後，5 年內再犯毒品
    危害防制條例第10條施用毒品之罪者，應依法追訴，毒品危
    害防制條例第23條第2 項定有明文。查被告前因施用毒品案
    件，經送觀察勒戒後，於民國94年5 月11日執行完畢，有臺
    灣高等法院被告前案紀錄表1 份在卷可參。是被告於上開觀
    察勒戒執行完畢釋放後，5 年內再犯本案施用第一、二級毒
    品罪行，依前開法條之規定，應依法追訴，本院自得依法論
    罪科刑。
四、查海洛因、甲基安非他命分別係毒品危害防制條例第2 條第
    2 項所稱之第一級與第二級毒品，不得持有、施用，被告持
    以施用，核其所為，係犯違反毒品危害防制條例第10條第1
    項之施用第一級毒品罪及同條第2 項之施用第二級毒品罪。
    被告持有第一級、第二級毒品後進而施用，其持有之低度行
    為，為施用之高度行為所吸收，均不另論罪。被告所犯上開
    兩罪間，犯意各別，行為互殊，應分論併罰。被告有起訴書
    犯罪事實欄所載之犯罪科刑紀錄，於95年12月27日易科罰金
    執行完畢，有卷附臺灣高等法院被告前案紀錄表可按，其受
    有期徒刑執行完畢，5 年以內故意再犯有期徒刑以上之罪，
    均為累犯而應依法加重其刑。爰審酌被告有違反毒品危害防
    制條例、槍砲彈藥刀械管制條例等前科，素行不良，且甫因
    於96年10月6 日施用第二級毒品案件，經臺灣桃園地方法院
    於97年12月19日以97年度審易緝字第34號判處有期徒刑6 月
    確定，又再犯本案施用第一、二級毒品罪，顯見其無法戒絕
    毒品；惟念其坦承犯行，態度良好，及其施用海洛因、甲基
    安非他命僅戕害自身，尚未害及他人等一切情狀，分別量處
    如主文所示之刑，並定其應執行之刑。
五、扣案米白色粉末2 包（驗前總淨重1.698 公克，驗後總淨重
    1.6954公克）及米白色透明結晶塊8 包（驗前總淨重6.82公
    克，驗後總淨重6.8197公克），經送驗結果，分別檢出海洛
    因、甲基安非他命成分，有交通部民用航空局醫務中心97年
    12月16日航藥鑑字第0976180 、0000000 號毒品鑑定書各1
    份附卷可佐（見偵卷第91、92頁），是上開扣案物分屬毒品
    海洛因、甲基安非他命無訛；又包裝前揭毒品之包裝袋，殘
    留有上述毒品且無法析離，應與毒品同視，爰均依毒品危害
    防制條例第18條第1 項前段規定，不問屬於犯人與否，均宣
    告沒收銷燬之；而鑑驗耗損部分，既已滅失，自無庸再為沒
    收銷燬之諭知。另扣案之玻璃球2 個，係被告吸食甲基安非
    他命所用，而勺子2 支，為被告預備供吸食毒品所用之物，
    且均為被告所有，業據其供述明確（見偵卷第23、79、80頁
    、本院卷第36頁），爰均依刑法第38條第1 項第2 款規定宣
    告沒收。至於扣案之分裝袋540 只，係被告之妻所有供包裝
    手工藝品所用，而電子磅秤、計算機各1 台、紙條4 張，雖
    為被告所有，然與其本案施用毒品犯行無關，亦據被告供述
    明確（見偵卷第21、79、80頁、本院卷第35頁反面、36頁）
    ，爰均不予宣告沒收。
六、據上論斷，應依刑事訴訟法第273 條之1 第1 項、第299 條
    第1 項前段、第310 條之2 、第454 條第2 項，毒品危害防
    制條例第10條第1 項、第2 項、第18條第1 係前段，刑法第
    11條、第47條第1 項、第51條第5 款、第38條第1 項第2 款
    ，判決如主文。
本案經檢察官彭聖斐到庭執行職務。
中    華    民    國    98    年    8    月     6     日
                  刑事第十庭  法  官  洪珮婷
以上正本證明與原本無異。
如不服本判決應於收受本判決後10日內向本院提出上訴書狀，並
應敘述具體理由。
                              書記官  陳永訓
中    華    民    國    98    年    8     月    6     日
附錄本判決論罪之法條：
毒品危害防制條例第10條
施用第一級毒品者，處6 月以上5 年以下有期徒刑。
施用第二級毒品者，處3 年以下有期徒刑。


司法院資訊處製作；財團法人民間司法改革基金會備份。
